【裁判字號】    92,交聲,722
【裁判日期】    920908
【裁判案由】    聲明異議
【裁判全文】
臺灣臺中地方法院交通事件裁定                    九十二年度交聲字第七二二號
     原處分機關     交通部公路總局台中市監理站
     異議人即
     受處分人       甲○○
右列受處分人因違反道路交通管理處罰條例案件，對於交通部公路總局台中市監理站
九十二年七月十一日所為之裁決（裁監稽違字第裁六一─ＧＣ0000000號裁決
書），聲明異議，本院裁定如左：
    主  文
異議駁回。
    理  由
一、原處分機關略以：異議人即受處分人甲○○，於九十二年四月十二日十三時四分
    許，因其所有車號ＪＦＰ─八八二號重型機車，在台中市○○○街禁止停車標誌
    處所停車之違規事實，經台中市警察局交通警察隊員警以採證照片依法逕行舉發
    ，受處分人依限期提出申訴，經向原舉發機關查證違規屬實，該站遂於九十二年
    七月十一日以中監違字第裁六一─ＧＣ0000000號裁決書，裁處受處分人
    違反道路交通管理處罰條例第五十六條第一項第四款之規定，處罰鍰新台幣六百
    元整，逾期則依違反道路交通管理事件統一裁罰標準表及裁決書處罰主文裁處，
    於法並無不合等語。
二、本件受處分人甲○○則以：綠川西街上並無禁止停車標誌，在中正路上有一禁止
    牌，是針對中正路而立，與綠川西街無關，且該停車地旁路面無劃紅線區分禁止
    線，爰聲明異議云云。
三、按汽車（包括機器腳踏車）駕駛人停車時，在設有禁止停車標誌、標線之處所停
    車之情形者，處新台幣六百元以上一千二百元以下罰鍰；又按汽車停車時，應依
    設有禁止停車標誌、標線之處所不得停車之規定。道路交通管理處罰條例第五十
    六條第一項第四款及道路交通安全規則第一百十二條第一項第四款與違反道路交
    通管理事件統一裁罰標準表分別定有明文。經查：本件受處分人甲○○於九十二
    年四月十二日十三時四分許，因其所有車號ＪＦＰ─八八二號重型機車，在台中
    市○○○街禁止停車標誌處所停車之違規事實，經台中市警察局交通警察隊員警
    以採證照片依法逕行舉發等情，有台中市警察局交通警察隊舉發之違反道路交通
    管理事件通知單一紙、採證照片二張與裁決書一份在卷可稽。雖受處分人辯稱：
    綠川西街上並無禁止停車標誌，在中正路上有一禁止牌，是針對中正路而立，與
    綠川西街無關，且該停車地旁路面無劃紅線區分禁止線云云。惟經本院審酌卷內
    之採證照片及台中市警察局九十二年六月二十三日中市警交字第○九二○○一○
    六二二號函顯示，台中市○○○街位於中正路與成功路距離內，係屬單行道（依
    照片顯示係二車道），僅允許車輛由此段內往北上行駛，市政單位於該綠川西街
    單行道位於中正路口及成功路口交會岔口處，設置明顯之禁止停車標誌，並於人
    、車來往頻繁之該段綠川西街路邊人行道邊緣（漆紅色油漆）劃上禁止停車標線
    ，目的即在於加強道路交通管理與維護行人、車輛之交通安全。受處分人之車輛
    係由綠川西街單行道進入，理應清楚看到位於中正路口上明顯之禁止停車標誌，
    受處分人將該車明顯停放在於禁止停車標誌之後方，且車道不得停車，豈能諉稱
    不知。又依據本院於九十二年八月七日訊問原舉發機關之舉發執勤員警即證人洪
    瑞彬結證稱：「ＪＦＰ─八八二號重型機車在綠川西街禁止停車標誌處停車；我
    們是告發一整排的，那邊有牌子禁止停車」、「那邊是單行道，但綠川西街從中
    正路到民權路靠店面有劃停機車格是可以停機車；第一廣場左右兩邊及人行道都
    有劃紅線禁止停車，我是以他禁止停車來告發他的；那邊是單行道，成功路及綠
    川東街及西街都有禁止停車，如果從綠川東街也可以看到」、「根據禁止停車標
    誌來舉發的，整個綠川西街有一邊是禁止停車的，從民族路、民權路到成功路，
    面向綠川的都禁止停車」等語。再者，本條文立法意旨係為道路交通管理、維護
    道路順暢，供公眾或車輛通行，以免妨礙人、車之通行而設，受處分人之車輛明
    顯不遵守規定，停放於禁止停車標誌之處所，已違反該條文之規定。至於該處所
    是否有他車違規停車，係道路主管機關對其違規行為依法舉發裁處之問題，要與
    受處分人本件違規行為無關，其以仁友公車可以停放一詞置辯，要無可採。受處
    分人本件違規事實，已臻明確。從而，原處分機關據以援引上開規定，裁處罰鍰
    新台幣六百元整，逾期則依裁決書處罰主文規定處罰，並無不當，本件異議為無
    理由，應予駁回。
四、據上論斷，應依道路交通管理處罰條例第八十七條、道路交通案件處理辦法第十
    九條，裁定如主文。
中      華      民      國    九十二    年      九      月      八      日
                                        臺灣臺中地方法院交通法庭
                                            法  官    許  金  樹
右正本證明與原本無異。
如不服本裁定應於送達後五日內向本院提出抗告狀。
                                            書記官
中      華      民      國    九十二    年      九      月      八      日


司法院資訊處製作；財團法人民間司法改革基金會備份。
